【裁判字號】    90,上易,4006
【裁判日期】    901231
【裁判案由】    家庭暴力防治法
【裁判全文】
臺灣高等法院刑事判決                            九十年度上易字第四００六號
    上  訴  人
    即  被  告  甲○○
右上訴人因違反家庭暴力防治法案件，不服臺灣板橋地方法院九十年度易字第二九０
二號，中華民國九十年十月九日第一審判決（起訴案號：臺灣板橋地方法院檢察署九
十年度偵字第七一六五號）提起上訴，本院判決如左：
    主  文
上訴駁回。
甲○○緩刑貳年。
    事  實
一、甲○○與乙○○係夫妻，為家庭暴力防治法第三條第一款所定之家庭成員。甲○
    ○前因於民國八十九年十二月十一日，在桃園縣大溪鎮○○路○段八二七巷五九
    號住處，出手毆打乙○○，並出言恐嚇乙○○之母黃游阿花、兄黃建興、姊黃麗
    玉等人，經乙○○向臺灣桃園地方法院聲請民事通常保護令後，經由臺灣桃園地
    方法院於九十年三月五日核發九十年度家護字第八四號民事通常保護令，裁定：
    甲○○不得對乙○○、黃游阿花、黃麗玉、黃建興實施身體或精神上不法侵害之
    行為，不得直接或間接對於乙○○為騷擾之聯絡行為，且甲○○應最少遠離台北
    縣三峽鎮○○路七二巷六號一樓乙○○住居所至少一百公尺，保護令之有效期間
    為八個月。甲○○於上開民事通常保護令核發並合法收受後，於九十年四月十日
    上午十一時許，應乙○○之邀約進入乙○○前揭台北縣三峽鎮住居所洽談離婚事
    宜，詎甲○○竟基於違反上開保護令之犯意，在該址內，以三字經或「討客兄」
    （台語）等穢語辱罵乙○○，對乙○○為精神上不法之侵害，違反前開保護令所
    為不得實施精神上不法侵害與禁止直接騷擾行為之規定，旋經乙○○報警，員警
    將甲○○帶回臺北縣警察局三峽分局吉埔派出所後，甲○○在不特定之多數人得
    以共見共聞之派出所內，仍公然接續以三字經或「討客兄」等穢語，辱罵乙○○
    （公然侮辱部分未據告訴），而接續對乙○○為精神上不法之侵害，違反前開保
    護令所為不得實施精神上不法侵害與禁止直接騷擾之規定。
二、案經臺北縣警察局三峽分局報請臺灣板橋地方法院檢察署檢察官偵查起訴。
    理  由
一、訊據上訴人即被告甲○○對其於前開時日在臺北縣警察局三峽分局吉埔派出所以
    三字經或「討客兄」等穢語辱罵乙○○之事實坦承不諱，惟矢口否認在乙○○住
    處有出言辱罵乙○○之犯行，辯稱：伊在乙○○住處時並未出口辱罵任何人云云
    。經查：
  (一)右揭事實業據被害人乙○○於偵查、原審及本院審理中指訴綦詳（見偵查卷第三
    十頁、第四十一頁反面、第四十九頁、原審卷第十九頁、本院卷第十九、二十頁
    ）。
  (二)證人即在場目睹經過之黃游阿花（即乙○○之母）指證在卷（見偵查卷第四十一
    頁、原審卷第二十頁）。
  (三)佐以到場處理之員警宋貴雄於偵查中證述詳確（見偵查卷第四十四頁反面），各
    節互核一致，堪信為實。
  (四)被告不得對被害人乙○○實施身體或精神上不法侵害之行為，不得直接或間接對
    於被害人乙○○為騷擾之聯絡行為，有台灣桃園地方法院九十年度家護字第八四
    號民事通常保護令一件附卷可稽（見偵查卷第十頁），被告復坦認收送上開民事
    通常保護令並知悉所載內容等語（見偵查卷第五頁、第二十一頁反面、本院卷第
    十八頁、本院九十年十二月十九日審判筆錄）。
    綜上各情，被告所辯顯屬飾卸之詞，不足採信。本件罪證明確，被告犯行洵堪認
    定。
二、被告甲○○以穢言辱罵之方式對被害人乙○○施以精神上之不法侵害並直接騷擾
    ，核其所為係犯家庭暴力防治法第五十條第一款、第二款之違反民事保護令罪。
    公訴人認僅違反同法第二款之行為，尚有未洽。
三、原審以被告甲○○罪證明確，審酌被告之品行、智識程度、犯罪所生危害，以及
    犯罪後之態度等一切情狀，適用刑事訴訟法第二百九十九條第一項前段，家庭暴
    力防治法第五十條第一款、第二款，刑法第十一條前段、第四十一條第一項，罰
    金罰鍰提高標準條例第二條規定，判處被告拘役四十日，並諭知以三百元折算一
    日之易科罰金折算標準，經核認事、用法，均無不合，量刑亦屬允當。被告仍執
    前詞，否認於乙○○住處有出言辱罵之行徑等語提起上訴，指摘原判決不當，為
    無理由應予駁回。末查，被告前於七十二年間因公共危險罪，經法院判處有期徒
    刑三月於七十三年執行完畢，於執行完畢後五年內未曾受有期徒刑以上刑之宣告
    ，有臺灣高等法院檢察署刑案紀錄簡覆表可憑，被告雙腿殘疾，有殘障手冊可參
    （見本院卷第七頁），復需撫育二幼子，其經此偵審程序，當知警惕，信無再犯
    之虞，本院因認對所宣告之刑，以暫不執行為適當，併予宣告緩刑二年，以啟自
    新。
四、據上論斷，應依刑事訴訟法第三百六十八條、刑法第七十四條第二款，判決如主
    文。
本案經檢察官劉永清到庭執行職務。
中      華      民      國     九十     年    十二    月    三十一    日
                              臺灣高等法院刑事第二十庭
                                  審判長法  官  李  錦  樑
                                        法  官  范  清  銘
                                        法  官  段  景  榕
右正本證明與原本無異。
不得上訴。
                                        書記官  黃  嬿  婉
中      華      民      國     九十     年    十二    月    三十一    日
附錄本案論罪科刑法條全文：
家庭暴力防治法第五十條：
違反法院依第十三條、第十五條所為之下列裁定者，為本法所稱之違反保護令罪，處
三年以下有期徒刑、拘役或科或併科新臺幣十萬元以下罰金：
一、禁止實施家庭暴力行為。
二、禁止直接或間接騷擾、接觸、通話或其他連絡行為。
三、命遷出住居所。
四、遠離住居所、工作場所、學校或其他特定場所。
五、命完成加害人處遇計畫：戒癮治療、精神治療、心理輔導或其他治療、輔導。


司法院資訊處製作；財團法人民間司法改革基金會備份。
